臺灣臺北地方法院交通事件裁定　　　　 94年度交聲字第453號
原處分機關　臺北市交通事件裁決所
異　議　人
即受處分人　甲○○
上列受處分人因違反道路交通管理處罰條例事件，對於臺北市交
通事件裁決所所為之處分（原處分：北市裁三字第裁二二號─Ｊ
Ｃ0000000號），聲明異議，本院裁定如下：
    主  文
異議駁回。
    理  由
一、按汽車駕駛人，行經有燈光號誌管制之交岔路口闖紅燈者，
    處新臺幣一千八百元以上五千四百元以下罰鍰；又汽車駕駛
    人有第五十三條所列之情形者，除依原條款處罰鍰外，並予
    記違規點數三點，道路交通管理處罰條例第五十三條、第六
    十三條第一項第三款分別定有明文。
二、本件受處分人即異議人甲○○於民國九十四年一月十七日十
    四時五十分許，駕駛車牌號碼ＤＩ─五二七○號自用小客車
    ，行經有燈光號誌管制之臺十四線（中潭公路）四十一公里
    處時，闖越紅燈行駛，經南投縣政府警察局埔里分局警員發
    現攔停後製單舉發，嗣經原處分機關以異議人違反道路交通
    管理處罰條例第五十三條規定，於九十四年四月十九日以北
    市裁三字第裁二二號─ＪＣ0000000號違反道路交通
    管理事件裁決書裁處罰鍰新臺幣（下同）二千七百元，並依
    同條例第六十三條第一項第三款規定記違規點數三點之事實
    ，有南投縣政府警察局ＪＣ0000000號舉發違反道路
    交通管理事件通知單及前述臺北市交通事件裁決所違反道路
    交通管理事件裁決書各一件附卷可稽。
三、本件異議人固坦承其於上揭時、地駕駛車牌ＤＩ─五二七○
    號自用小客車，行經有燈光號誌管制之臺十四線（中潭公路
    ）四十一公里處時，經南投縣政府警察局埔里分局警員攔停
    後舉發之事實，惟否認有何闖紅燈之行為，辯稱：當伊見到
    黃燈時，其汽車煞車時間與交叉路口間煞車距離不足，且其
    汽車後方跟隨之白色車輛與伊只距離約五公尺，因來不及也
    未減速，伊只好被迫跟隨前車通過路口，後方白色車輛亦強
    行隨伊通過路口而同時被警員攔下，若當時伊強行煞車，定
    被後方之白色車輛追撞，且當時車流量極大，大車小車車行
    時速七十公里，因為車速太快後面又有車，不管當時路口是
    紅燈或黃燈，伊不得已一定要通過云云。
四、經查，本件異議人於九十四年一月十七日十四時五十分許，
    駕駛車牌號碼ＤＩ─五二七○號自用小客車，行經有燈光號
    誌管制之臺十四線四十一公里處，闖越紅燈行駛之事實，業
    據證人即舉發警員林坤煌於本院調查時結證稱：九十四年一
    月十七日十四時五十分，伊與同事在臺十四線（中潭公路）
    四十一公里處執行交通整理勤務，當時看見車牌號碼ＤＩ─
    五二七○號自用小客車，在該路口號誌已轉換成紅燈二、三
    秒後闖紅燈通過路口，該自用小客車不是搶紅燈而是闖紅燈
    ，伊就吹哨攔停，駕駛人甲○○就說她是黃燈通過，但伊看
    見該汽車是在紅燈後通過停止線等語綦詳（見本院九十四年
    六月十七日調查筆錄）。查證人係南投縣政府警察局埔里分
    局北山派出所警員，且為目睹異議人前開違規行為之目擊證
    人，依卷存證據資料並無任何積極證據足以證明證人上開證
    詞有何虛偽情事，亦無足以令人顯信證人證述為不可採之品
    性證據存在，況本件異議人並無任何積極證據證明警員舉發
    有何違誤情事，而證人又能清楚說明其執行舉發勤務之處理
    程序，則據證人之證言及上開舉發違反道路交通管理事件通
    知單應足認定異議人確有行經有燈光號誌管制之交岔路口闖
　　紅燈之違規行為。至異議人辯稱其通過上開路口時號誌顯示
　　為黃燈云云，然未舉證以實其說。而按汽車行駛至交岔路口
　　，其行進應遵守燈光號誌或交通警察之指示；汽車行駛時，
　　駕駛人應注意車前狀況，並隨時採取必要之安全措施，道路
　　交通按全規則第一百零二條第一項第一款、第九十四條第三
　　項分別定有明文，本件異議人駕車行至有燈光號誌管制之臺
　　十四線（中潭公路）四十一公里處路口，本應遵守燈光號誌
　　之指示，且應注意車前狀況，隨時採取必要之安全措施，如
　　遇車流量大，即應減速慢行，作隨時停車之準備。觀諸異議
　　人辯稱當時車流量極大，大車小車車行時速七十公里，因為
　　車速太快後面又有車，不管當時路口是紅燈或黃燈，伊不得
　　已一定要通過云云，足見異議人在車流量極大之際，仍以時
　　速七十公里之高速行駛，致其通過上開路口遇號誌變換為紅
　　燈時不及減速停車，乃異議人未注意車前狀況，並隨時採取
　　必要之安全措施所致，不能據以主張免責。是異議人以上開
　　情詞置辯，尚無足採信。從而原處分機關據以依法處分，核
　　無違誤。本件異議為無理由，應予駁回。
據上論斷，應依道路交通案件處理辦法第十九條，裁定如主文。
中　華　民　國　　九十四　　年　　六　　月　　三十　　日
　　　　　　　臺灣臺北地方法院交通法庭
　　　　　　　　　　　　　　　法　官　張筱琪
以上正本證明與原本無異
如不服本裁定應於送達後五日內向本院提出抗告狀
      　　　　　　　　　　　　書記官　李玟郁
中　華　民　國　　九十四　　年　　六　　月　　三十　　日
